【裁判字號】    99,交簡上,167
【裁判日期】    990930
【裁判案由】    公共危險
【裁判全文】
臺灣臺北地方法院刑事判決          99年度交簡上字第167號
上  訴  人
即  被  告  甲○○
上列上訴人即被告因公共危險案件，不服本院99年度北交簡字第
527號，中華民國99年7月20日所為第一審簡易判決（聲請簡易判
決處刑案號：臺灣臺北地方法院檢察署99年度偵字第9242號）提
起上訴，本院管轄第二審之合議庭審理，判決如下︰
    主    文
原判決撤銷。
甲○○服用酒類，不能安全駕駛動力交通工具而駕駛，處罰金新
台幣捌萬元，如易服勞役，以新臺幣壹仟元折算壹日。
    事    實
一、甲○○於民國99年3月31日晚間11時許，在臺北縣中和市○
    ○○路某友人家中飲酒後，已達反應較慢、感覺減低等不能
    安全駕駛動力交通工具之程度，竟仍於飲畢後，騎乘車牌號
    碼981-EQE號重型機車上路。嗣於99年4月1日凌晨2時26分許
    ，行經台北市○○區○○路3段230巷口前時，遇警攔檢，經
    警測得其吐氣所含酒精濃度達每公升0.56毫克，而查悉上情
    。
二、案經臺北市政府警察局中正第二分局報請臺灣臺北地方法院
    檢察署檢察官偵查起訴。
    理    由
壹、程序部分：
    本件被告甲○○所犯之罪，其法定刑非死刑、無期徒刑、最
    輕本刑為3年以上有期徒刑以外之罪，亦非高等法院管轄第
    一審案件，被告於本院審理中就被訴事實為有罪之陳述，經
    告知被告簡式審判程序之旨，並聽取檢察官、被告之意見後
    ，本院合議庭裁定進行簡式審判程序，依刑事訴訟法第273
    條之2規定，本件證據調查，不受同法第159條第1項、第161
    條之2、第161條之3、第163條之1及第164條至第170條規定
    之限制，合先敘明。
貳、實體部分
一、上揭犯罪事實，業據被告甲○○於本院審理時坦承不諱（見
    本院卷第17頁反），復有呼氣酒精濃度測試確認單、刑法第
    185條之3案件測試觀察紀錄表、已飲酒結束逾15分鐘以上且
    無服用酒精成分之物品確認單在卷可稽（見偵卷第7頁、第9
    到10頁）。按刑法第185條之3規定所謂「不能安全駕駛」，
    係抽象危險犯，並不以發生具體危險為必要，此依行政院國
    軍退除役官兵輔導委員會臺北榮民總醫院88年8月5日（88）
    北總內字第26868號函所載：酒精對人體之影響程度，當呼
    氣酒精濃度達每公升0.25毫克時，輕度協調功能降低，達每
    0.50毫克時，反應較慢、感覺減低，將影響駕駛，達到每公
    升0.75毫克時，思考與個性行為均會改變；達到每公升1.0
    毫克時，步態不穩，噁心嘔吐，精神混惑不清晰；達到每公
    升1.5毫克時，說話不清楚，感覺喪失，視力模糊；達到每
    公升2.0毫克時，體溫與血糖均降低，肌肉控制差，甚至會
    導致癲癇發作；達到每公升3.5毫克時，則已經神智不清，
    反射減低，甚至呼吸抑制。本件被告經警攔檢測得呼氣中酒
    精濃度已達每公升0.56毫克，揆諸上開說明，顯見被告服用
    酒類已影響其行為反應，而達不能安全駕駛動力交通工具之
    程度。綜上，足認被告前開自白與事實相符，本件事證明確
    ，被告犯行堪以認定，應依法論科。
二、核被告所為，係犯刑法第185之3條服用酒類不能安全駕駛動
    力交通工具而駕駛罪。原審認被告犯行明確，予以論罪科刑
    ，固非無見。惟科刑之判決書，應於理由內記載科刑時就刑
    法第57、58條規定事項所審酌之情形，為刑事訴訟法第310
    條第3款所明定。而「犯罪行為人之品行」，刑法第57條第5
    款規定科刑時應審酌之情狀之一，法院量刑時，自應一併加
    以審慎斟酌，以求量刑之妥適。所謂「犯罪行為人之品行」
    ，當包括其之前科紀錄及品格（最高法院98年度台上字第
    7233號判決意旨參照）。查原審事實欄記載「甲○○前於民
    國99年1月29日甫因酒後駕車公共危險罪，經臺灣桃園地方
    法院判處拘役50日在案，本應深自警惕，注意安全駕駛，詎
    其不知悔改，隨即再犯有如檢察官聲請簡易判決處刑書所載
    之酒後駕車犯罪行為」之品行事實，並於量刑理由欄說明參
    酌被告之素行等情狀而為量刑，惟被告所犯上開案件，僅係
    單純駕車肇事之過失傷害罪，而非因酒後駕車肇事之公共危
    險罪，此有臺灣桃園地方法院99年度交簡上字第65號判決、
    同院98年度桃交簡字第3693號判決在卷可稽。原審誤認被告
    前係犯酒後駕車之公共危險罪而再犯本案，其素行事實認定
    有誤，而據此所量之刑亦難謂允當，即屬無可維持，被告以
    此為由提起上訴，為有理由，自應由本院將原判決予以撤銷
    改判。
三、爰審酌被告飲酒後已達不能安全駕駛之程度，竟心存僥倖，
    執意駕車上路，此舉已影響用路人生命、身體安全，惟念及
    被告為初犯酒後駕車，且於本院犯後坦承犯行，態度良好，
    另衡諸其酒後之酒精濃度為每公升0.56毫克，且並未發生交
    通事故，並參酌其犯罪之動機、目的、手段等一切情狀，量
    處如主文所示之刑，並諭知易科罰金之折算標準，以資懲儆
    。
四、適用之法律：應依刑事訴訟法第455條之1第1項、第3項、第
    369條第1項前段、第364條、第299條第1項前段、第273條之
    1 第1項，刑法第185條之3、第42條第3項前段，刑法施行法
    第1條之1第1項，逕以簡易判決處刑如主文。
本案經檢察官盧慧珊到庭執行職務。
中    華    民    國    99    年    9     月    30    日
                  交通法庭  審判長法  官  蔡守訓
                                  法  官  黃紹紘
                                  法  官  顧正德
上正本證明與原本無異。
不得上訴。
                                  書記官  郭錦賢
中    華    民    國    99    年    10    月    1     日
中華民國刑法第185條之3
服用毒品、麻醉藥品、酒類或其他相類之物，不能安全駕駛動力
交通工具而駕駛者，處 1 年以下有期徒刑、拘役或科或併科 15
萬元以下罰金。

司法院資訊處製作；財團法人民間司法改革基金會備份。
